# 关于董事指派规则是否影响并表求教

提问人：rebecca_xu 时间：2017-08-10 22:01:05
公司A和B共同出资50%建立了公司C，章程约定共设三个董事会席位，A占三席，B占二席。由此A可以控制C。C和D各出资60%和40%设立公司E，章程约定E设五个董事会席位，C占三席，D占两席，其中C的三席中两席由A指派，一席由B指派，请问A能否合并E？

回答人：chenyiwei
为何C在E中的三席董事席位不是由C统一指派，而是由A、B分别指派？分别指派的董事是否分别对指派方负责，并由此可能造成A、B派驻的董事意见不一致的情况？如果意见不一致，如何解决，有无一致行动机制？

提问人：rebecca_xu 时间：2017-08-11 08:27:16
如果签订一致行动协议，是否可以认为是控制？特别是我们是一家美国上市公司的子公司。

回答人：chenyiwei
此情况下，该壳公司C有无实际意义，还是相当于A、B各自单独控制？一致行动协议可能有助于解决控制权问题，但要注意分歧解决方法，即如果双方意见不一致应以A的意见为准，否则不能保证A控制。